【裁判字號】    92,台上,576
【裁判日期】    920327
【裁判案由】    損害賠償
【裁判全文】
最高法院民事裁定                                九十二年度台上字第五七六號
    上  訴  人  乙○○
    訴訟代理人  廖世鐘律師
    被 上訴 人  丙○○
                丁○○
    兼 右一 人
    法定代理人  甲○○
右當事人間請求損害賠償事件，上訴人對於中華民國九十一年十二月三十一日台灣高
等法院台南分院第二審判決（九十一年度上字第一六三號），提起一部上訴，本院裁
定如左：
    主  文
上訴駁回。
第三審訴訟費用由上訴人負擔。
    理  由
按對於第二審判決上訴，非以其違背法令為理由，不得為之。又提起上訴，上訴狀內
應記載上訴理由，表明原判決所違背之法令及其具體內容，暨依訴訟資料合於該違背
法令之具體事實，民事訴訟法第四百六十七條、第四百七十條第二項定有明文。而依
同法第四百六十八條規定，判決不適用法規或適用不當者，為違背法令；依同法第四
百六十九條規定，判決有該條所列各款情形之一者，為當然違背法令。是當事人提起
上訴，如依民事訴訟法第四百六十八條規定，以第二審判決有不適用法規或適用法規
不當為理由時，其上訴狀或理由書應表明該判決所違背之法令條項，或有關判例、解
釋字號，或成文法以外之習慣或法理等及其具體內容，暨係依何訴訟資料合於該違背
法令之具體事實；如以民事訴訟法第四百六十九條所列各款情形為理由時，其上訴狀
或理由書應表明該判決有合於各該條款規定情形之具體內容，及係依何訴訟資料合於
該違背法令之具體事實。上訴狀或理由書如未依上述方法表明，或其所表明者顯與上
開法條規定不合時，即難認為已合法表明上訴理由，其上訴自非合法。本件上訴人對
第二審判決提起一部上訴，雖以該部分判決違背法令為由，惟核其上訴理由狀所載內
容，徒就原審取捨證據、認定事實之職權行使所論斷：上訴人雖主張伊於民國八十八
年十二月五日遭被上訴人丙○○、丁○○夥同第一審共同被告廖健竣及其他不明少年
共同毆打，致左眼球開放性外傷無光感，失明而成為殘廢，惟丙○○、丁○○既為上
訴人所熟識，上訴人及證人廖欽斛、廖欽勗、廖詹幸於八十八年十二月八日警察在台
中榮民醫院訊問時，係陳稱不認識毆打上訴人者或不知道何人毆打上訴人各等語；嗣
後上訴人及證人廖詹幸於警訊、台灣雲林地方法院少年事件審理時改稱，上訴人係遭
丙○○、丁○○等共同毆打云云，顯不足採。又證人廖科銘為上訴人之胞兄，其證詞
偏頗，亦不足採。上訴人所舉證據均不足證明丙○○、丁○○下手或教唆他人毆打伊
成傷。從而，上訴人本於侵權行為之法律關係，請求丙○○、丁○○及其法定代理人
即被上訴人甲○○連帶負損害賠償責任，即屬無據，不應准許等情，指摘為不當，並
就原審已論斷者，泛言謂為理由不備，而非表明該部分判決所違背之法令及其具體內
容，暨依訴訟資料合於該違背法令之具體事實，難認其已合法表明上訴理由。依首揭
說明，應認其上訴為不合法。
據上論結，本件上訴為不合法。依民事訴訟法第四百八十一條、第四百四十四條第一
項、第九十五條、第七十八條，裁定如主文。
中      華      民      國    九十二    年      三      月    二十七    日
                              最高法院民事第七庭
                                  審判長法官  徐  璧  湖
                                        法官  朱  建  男
                                        法官  蘇  達  志
                                        法官  沈  方  維
                                        法官  黃  義  豐
      右正本證明與原本無異
                                              書  記  官
中      華      民      國    九十二    年      四      月      七      日


司法院資訊處製作；財團法人民間司法改革基金會備份。
